【裁判字號】    99,交聲,1601
【裁判日期】    991018
【裁判案由】    違反道路交通管理處罰條例聲明異議
【裁判全文】
臺灣桃園地方法院交通事件裁定        99年度交聲字第1601號
原處分機關  交通部公路總局臺北區監理所
異  議  人
即受處分人  甲○○
上列異議人因違反道路交通管理處罰條例案件，對於交通部公路
總局臺北區監理所板橋監理站於中華民國99年6 月3 日所為之處
分（原處分案號：板監裁字第裁41－C00000000 號）聲明異議，
本院裁定如下：
    主  文
異議駁回。
    理  由
一、聲明異議意旨：如附件。
二、按受處分人不服道路交通管理處罰條例第8 條所定主管機關
    所為之處罰者，得於接到裁決書之翌日起20日內，向管轄地
    方法院聲明異議；交通法庭認聲明異議不合法律上之程式，
    且無從補正者，應以裁定駁回之，道路交通管理處罰條例第
    87條第1 項、道路交通案件處理辦法第18條分別有明文。
三、經查：本件交通部公路總局臺北區監理所板橋監理站（下稱
    原處分機關）於99年6 月3 日所開立之板監裁字第裁41－C0
    0000000 號違反道路交通管理事件裁決書，乃係於同日即由
    異議人親自簽名收受，此有原處分機關之送達證書1 紙在卷
    可稽，則原處分機關之上開裁決書，自該日即已發生送達之
    效力，而異議人聲明異議之期間，即應自送達之翌日即99年
    6 月4 日起算，然異議人卻遲至99年10月11日始向原處分機
    關提起本件聲明異議，有原處分機關收文章戳上之日期可佐
    ，顯已逾20日之法定期間，其聲明異議當不合法律上之程式
    ，且無從補正，應予以駁回。至異議人雖辯稱其當時固有在
    送達證書上簽名，但原處分機關之承辦人員並未交付予其裁
    決書，亦未告知其應有之權利云云，惟查：觀之上揭送達證
    書，其上乃係明確記載「文號：板監裁字第C00000000 號」
    、「送達文書：裁決書乙份。CXW －737 」，堪認原處分機
    關之承辦人員當日所送達予異議人者，實確係本件之裁決書
    無訛，否則異議人又豈可能會於其上親自簽名以表達收受之
    意思？再依本件原處分機關之聲明異議案件移送書所載，異
    議人於99年6 月3 日到案時，除簽收裁決書外，並同時就罰
    鍰部分辦理分期繳納（當日已先行繳納首期新臺幣2,500 元
    ），此亦有原處分機關違規罰鍰分期繳納申請書1 紙在卷可
    憑，堪信為真，則若異議人確未收受裁決書，其又如何得知
    所受裁罰之實際內容為何，並進而申請分期繳納？末裁決書
    之附記事項亦有清楚載明：「一、受處分人不服處罰者，得
    於接到裁決書之翌日起二十日內，以司法狀紙提出聲明異議
    ，載明裁決日期、文號及理由、交由本（板橋監理站）所轉
    送管轄地方法院。」，復已告知異議人對原處分即裁決書不
    服之救濟方式，是異議人空言辯稱其未收到裁決書，亦不知
    如何保障權利云云，顯係卸責之詞，自均不為本院所採信，
    附此敘明。
據上論斷，應依道路交通案件處理辦法第18條前段，裁定如主文
。
中    華    民    國    99    年    10    月    18    日
                        刑事第十庭    法  官  蘇昌澤
以上正本證明與原本無異。
如不服本裁定，應於裁定送達後5 日內向本院提出抗告狀。
                                      書記官  李佳穎
中    華    民    國    99    年    10    月    19    日

司法院資訊處製作；財團法人民間司法改革基金會備份。
